【裁判字號】    99,易,1861
【裁判日期】    991103
【裁判案由】    竊盜
【裁判全文】
臺灣高雄地方法院刑事判決              99年度易字第1861號
公  訴  人  臺灣高雄地方法院檢察署檢察官
被      告  丙○○
上列被告因竊盜案件，經檢察官提起公訴（99年度偵字第19955
號），本院判決如下：
    主  文
丙○○犯竊盜罪，處有期徒刑陸月，如易科罰金，以新臺幣壹仟
元折算壹日。
    犯罪事實
一、丙○○於民國99年3 月21日18時17分（起訴書誤載為18時30
    分）許，在高雄市三民區○○○路2 號「順發電腦股份有限
    公司」（下稱順發公司）內，向銷售人員戊○○表示要購買
    順發公司所有，市價新臺幣（下同）11,990元之NOKIA 廠牌
    E71 型行動電話1 支（手機序號：000000000000000 號，下
    稱系爭手機），戊○○遂自玻璃櫥窗內取出系爭手機，並連
    同放置手機配件之包裝盒，交丙○○確認數量及可正常使用
    無誤後，引領至收銀台結帳。然因當時賣場內尚有多位客人
    排隊等待結帳，戊○○遂向收銀人員乙○○告知系爭手機1
    組（即包括系爭手機、配件及包裝盒）放在收銀台後，隨即
    自收銀台離去。丙○○因見乙○○忙碌，竟意圖為自己不法
    之所有，趁乙○○疏未注意之際，徒手拿起系爭手機1 組，
    將之夾在腋下，隨即於同日18時18分許，未結帳走出順發公
    司，而竊取系爭手機1 組得手。嗣因戊○○發覺有異，並經
    順發公司員工己○○清點貨品，發現系爭手機1 組遭竊，遂
    報警處理；經警於99年6 月10日13時29分許，持法院核發之
    搜索票，前往丙○○位於屏東縣屏東市○○路228 號之住處
    執行搜索，當場扣得系爭手機1 組，而查獲上情。
二、案經順發公司訴由高雄市政府警察局甲○○○分局報請臺灣
    高雄地方法院檢察署檢察官偵查起訴。
    理  由
壹、證據能力之認定：
一、被告丙○○雖辯稱：我於警詢中被疲勞詢問，警詢及偵訊所
    述皆不實在云云。然查，警員製作被告警詢筆錄之時間約2
    小時17分，有被告之警詢筆錄1 份在卷可稽（見偵卷第4 至
    6 頁），並無長時間疲勞詢問之情，且被告於警詢時復已供
    述：警方並沒有對我刑求逼供及威脅利誘的情事，我所回答
    之內容，均是在我自由意識所為陳述的沒錯等語明確（見偵
    卷第5 頁反面）。另外，被告於偵訊中亦不曾供述其有遭疲
    勞詢問等不法取供之情（見偵卷第55、56頁），且其於本院
    審理時並供稱：（經被告逐字審閱其警詢筆錄）警員沒有逼
    供，我沒有因此而為不實陳述等語甚明（見院二卷第17頁正
    面），是被告上開所辯，自非可採。從而，被告於警詢、偵
    訊中之供述，既係出於被告自由意識所為之陳述，自得作為
    本案之證據。
二、按被告以外之人於審判外之陳述，雖不符刑事訴訟法第159
    條之1 至第159 條之4 之規定，而經當事人於審判程序同意
    作為證據，法院審酌該言詞陳述或書面陳述作成時之情況，
    認為適當者，亦得為證據；當事人、代理人或辯護人於法院
    調查證據時，知有第159 條第1 項不得為證據之情形，而未
    於言詞辯論終結前聲明異議者，視為有前項之同意，刑事訴
    訟法第159 條之5 定有明文。經查，本判決所引用之各項證
    據資料，其屬於被告以外之人於審判外之陳述者，均據本院
    於調查證據程序逐一提示並告以要旨，檢察官、被告均知該
    等證據為被告以外之人之審判外陳述，已表示同意作為證據
    （見院一卷第68頁、院二卷第16頁反面）及未於言詞辯論終
    結前聲明異議，本院審酌上開證據作成時之情況，亦無不當
    取供等情形，認為以之作為本案之證據亦屬適當，依刑事訴
    訟法第159 條之5 規定，應有證據能力。
貳、實體方面：
一、訊據被告丙○○固坦承其於99年3 月21日，有前往高雄市三
    民區○○○路2 號順發公司內之事實，惟矢口否認有何竊盜
    之犯行，並辯稱：我有付錢，是結完帳後，現金交付給收銀
    員，我拿到發票後才離開收銀台，且我經過防盜門而離開賣
    場，防盜門不可能沒有作用，我不是竊盜云云。經查：
  (一)順發公司門口及賣場之監視錄影畫面上所顯示之時間，分別
    較正確時間誤差（即慢）約12分鐘、50分鐘乙節，業經證人
    己○○於警詢中證述明確（見偵卷第10頁反面）。又經本院
    當庭勘驗而播放光碟內監視錄影檔案共4 個，其中：(1)賣場
    門口監視器所攝得被告進賣場之檔案（即第1 個檔案），監
    視畫面上之時間為17時58分54秒許開始（到59分11秒結束）
    ，較正確時間慢約12分鐘，亦即正確時間約為18時10分許，
    內容如偵卷第34頁上方照片；(2)賣場內監視器所攝得賣場之
    檔案（即第2 個檔案），監視畫面上之時間為17時20分開始
    （到21分結束），較正確時間慢50分鐘，亦即正確時間為18
    時10分許，且攝得與門口監視畫面相同穿著之被告進入賣場
    ；(3)賣場內監視器所攝得被告準備結帳之檔案（即第3 個檔
    案），監視畫面上之時間為17時27分，正確時間應為18時17
    分許，內容如偵卷第34頁下方照片、第35頁、第36頁上方照
    片所示；(4)賣場門口監視器所攝得被告離開之檔案（即第4
    個檔案），監視畫面上時間為18時6 分，較實際時間慢12分
    ，正確時間應為18時18分，內容為被告直接由畫面下方往上
    方（指門口）走，直接離去，左手腋下夾1 個盒子等情，有
    本院99年10月13日審判筆錄1 份在卷可憑（見院二卷第38頁
    反面、第39頁正面）。另外，佐以被告於本院審理時亦供稱
    ：當天詳細時間，我不記得，對於監視器畫面的時間沒有意
    見；監視畫面上的人是我，對勘驗結果沒有意見等語明確（
    見院二卷第38頁正面、第39頁正面）。是由上開事證予以分
    析，再參以監視錄影擷取畫面6 張之內容（即被告案發當日
    進入至離去賣場等經過之情形，見偵卷第34至36頁），自堪
    認被告應係於99年3 月21日18時17分許，在高雄市三民區○○○路2 號順發公司內，向銷售人員戊○○表示要購買系爭
    手機1 組，且之後被告係於同日18時18分許，將系爭手機1
    組夾在腋下，自順發公司離去。從而，檢察官起訴書誤認被
    告竊盜之犯罪時間為同日18時30分許，尚有未洽，合先敘明
    。
  (二)證人戊○○於本院審理時證稱：我是案發當日介紹及將系爭
    手機從玻璃櫥窗拿出來的小姐，當天被告比了NOKIA E71 的
    手機，問我們說那隻有沒有貨，然後我們去查庫存，那時庫
    存只有台面上的那支手機，我有問被告說是否要購買該手機
    ，被告說好，要買那支手機；之後我就從庫存那邊拿盒子，
    裡面有包裝和手機配件，我就把手機配件和手機讓被告確認
    是否都在且正常，之後被告確認說可以，我就把手機拿去前
    面收銀台，然後跟收銀台講一下，說手機放在收銀台，收銀
    台那時很忙，有3 、4 位客人在排隊結帳，但只有1 位收銀
    員，我有跟她告知一下，並請被告先排隊，之後我就離開收
    銀台去為其他客人介紹了；事後是因為我跟同事討論說，為
    何這個客人（指被告）這麼快結帳，我就發現不對，去查攝
    影機（意指監視錄影檔案），就發現該客人沒有結帳，直接
    帶走等語甚詳（見院二卷第21至23頁正面）；且證人乙○○
    於本院審理時亦證稱：那天我很忙，沒有注意到旁邊有沒有
    什麼東西。然只要客人把商品放在收銀台上，不可能沒結到
    帳，不管東西大小，我都會對商品和發票，如果不對，有少
    結或多結，我會重新結1 次等語明確（見院二卷第20頁反面
    ）；另證人己○○於本院審理時亦證稱：從被告住處查獲之
    系爭手機，確實是我們店內的手機，該手機確實沒有消費結
    帳。該手機外盒上，有我們公司貼的條碼，上面沒有蓋付訖
    章，且手機序號是獨一無二，該手機確實是廠商出貨到我們
    公司，當時我們發現手機不見，且沒有結帳動作，所以認定
    是失竊等情明確（見院二卷第19頁）。又於99年6 月10日13
    時29分許，經警持法院核發之搜索票，前往被告位於屏東縣
    屏東市○○路228 號之住處執行搜索，當場扣得系爭手機1
    組；而上開查扣之手機序號為000000000000000 號，經核確
    與證人己○○自經銷廠取得之手機序號條碼相符，且查扣之
    系爭手機之包裝盒上，並未蓋有付詫章等情，亦有搜索票、
    搜索扣押筆錄、扣押物品目錄表各1 份（見偵卷第16至20頁
    ）、搜證照片31張（見偵卷第37至49頁）及客戶送貨資料查
    詢、手機序號條碼各1 紙（見偵卷第23、24頁），足資佐憑
    。是綜上事證相互參核，再佐以上開勘驗結果及監視錄影擷
    取畫面6 張之內容（見偵卷第34至36頁），被告有上揭犯罪
    事實欄所載竊盜犯行，自堪以認定。
  (三)被告雖否認有竊盜之犯行，並以前揭情詞置辯。惟查：
  １、被告上開所辯：我有付錢，是結完帳後，現金交付給收銀
      員，我拿到發票後才離開收銀台云云（見院二卷第38頁、
      第40頁正面），經核與證人己○○於本院審理時證述：從
      被告處查獲之系爭手機，確實是我們店內的手機，該手機
      確實沒有消費結帳，該手機外盒上，有我們公司貼的條碼
      ，上面沒有蓋付訖章等情（見院二卷第19頁），明顯已有
      不符。又案發當天，銷售人員戊○○引領被告至收銀台結
      帳，然因當時賣場內尚有多位客人排隊等待結帳，戊○○
      遂向收銀人員乙○○告知系爭手機1 組放在收銀台後，並
      請被告先排隊，隨即自收銀台離去，然之後戊○○發現被
      告怎會如此快可結帳，查覺有異，遂去查攝影機錄影檔案
      ，就發現被告沒有結帳，直接帶走等情，並經證人戊○○
      於本院審理時證述甚詳（見院二卷第21頁至第23頁正面）
      ；另證人乙○○於本院審理時，就案發當日有無結到系爭
      手機之帳款，亦證述：沒有印象等語（見院二卷第21頁正
      面），自無法證明被告就系爭手機有結帳之行為。復佐以
      被告前於偵訊中係辯稱：「我不是用偷的，我是去買手機
      皮套、電池、4 號乾電池及手機1 支，全部捧在手上，都
      有結到帳，『就是手機沒有結到帳，我就走出門了』．．
      ．，手機我已經拿回家，也使用了，我願意把錢付給店家
      」云云（見偵卷第55頁），亦已明確供述其就系爭手機並
      未結帳。再參以被告自本案查獲之時起，迄本院辯論終結
      止，更始終無法提出其就「系爭手機」已結帳付款之發票
      或其他證據可資證明。綜上，被告於案發當日就系爭手機
      1 組，並未結帳付款，已堪以認定，被告上開所辯：我有
      付錢，是結完帳後，現金交付給收銀員，我拿到發票後才
      離開收銀台云云，不足採信。
  ２、至被告雖另提出發票1 張（見院二卷第48頁或偵卷第50頁
      ），欲證明其於案發當天有結帳經過收銀台，並無竊盜犯
      行。惟查，經本院詳觀上開發票之明細，僅有結帳單價為
      69元之電池類物品1 組，並未就系爭手機（單價11,990元
      ）有結帳付款，自不足以證明被告沒有竊盜系爭手機。又
      被告於同日就系爭手機若果有結帳，則衡諸常情，同日、
      同地結帳之發票，當係同處置放，若未中獎，亦當一起丟
      棄，則何以被告僅能提出結帳69元之電池類物品之上開發
      票交員警扣案，卻無法一併提出就系爭手機確有結帳之發
      票？益徵被告於案發當日就系爭手機1 組，並未結帳。再
      觀上開發票上所載結帳之時間，為99年3 月21日「18時15
      分」，則參以本院上開勘驗結果，係在證人戊○○取出系
      爭手機，並引領被告至收銀台結帳之前所為；再觀被告進
      入順發公司時之監視畫面（見偵卷第34頁上方照片），手
      上並未持有任何物品，然觀被告嗣後經賣場監視器所攝得
      之畫面（見偵卷第35頁下方照片），於證人戊○○取出系
      爭手機，並準備引領被告至收銀台結帳時，被告手上除皮
      夾外，已持有其他物品及黃色紙張（當即為上開發票）。
      是由上開事證互相勾稽，自堪認上開發票，應係被告進入
      賣場後，先行就電池類物品69元予以結帳所取得，顯不足
      以證明被告嗣後有至收銀台就系爭手機結帳付款之事實，
      亦不足以證明被告沒有上揭事實欄所載竊盜犯行。
  ３、再者，順發公司對於手機等高單價商品，都會鎖在透明之
      玻璃櫥櫃內，一般客人拿不到，所以沒有作消磁列管的防
      盜動作，若顧客有需要時，由賣場服務人員開鎖拿出供顧
      客觀看後，若顧客要購買時，再交由服務人員帶領至收銀
      台結帳；而系爭手機就是因為屬高單價物品，且又鎖在透
      明玻璃櫥櫃，所以沒有在手機包裝盒裝置防盜裝置，才會
      讓被告夾帶腋下走出店門口而不會觸動本公司警報器等情
      ，業經證人己○○於警詢及本院審理時證述綦詳（見偵卷
      第11頁、院二卷第17頁反面、第18頁反面）。是被告上開
      所辯：我經過防盜門而離開賣場，防盜門不可能沒有作用
      ，我不是竊盜云云，亦非可採。
  (四)綜上所述，被告上開所辯，為犯後卸責之詞，不足採信，本
    案事證明確，被告有上揭犯罪事實欄所載竊盜犯行堪以認定
    ，應依法論科。
二、核被告所為，係犯刑法第320 條第1 項之普通竊盜罪。爰審
    酌被告前有恐嚇罪前科（不構成累犯），有臺灣高等法院被
    告前案紀錄表1 份在卷可按，素行非佳，其正值壯年，不思
    以正途獲取所需財物，竟心存貪念，以事實欄所載手法竊取
    順發公司所有之系爭手機1 組，對於他人之財產法益未予重
    視，其行為自應予非難。兼衡以被告犯後對其犯行未能誠實
    以對，且始終無任何知錯悔改之意，及被告之智識程度（高
    職畢業）、生活狀況，被告已賠償告訴人之損害，暨公訴人
    對本案科刑範圍之意見（有期徒刑7 月）等一切情狀，認公
    訴人求處之刑，略屬過重，爰酌情量處如主文所示之刑，並
    諭知如易科罰金之折算標準，以資懲儆。
據上論斷，應依刑事訴訟法第299 條第1 項前段，刑法第320 條
第1 項、第41條第1 項前段，刑法施行法第1 條之1 ，判決如主
文。
本案經檢察官丁○○到庭執行職務。
中    華    民    國    99    年    11    月    3     日
                  刑事第五庭  法  官   林永村
以上正本係照原本作成。
如不服本判決應於收受本判決後10日內向本院提出上訴書狀，並
應敘述具體理由，如未敘述上訴理由者，應於上訴期間屆滿後20
日內補提理由書狀於本院（均須按他造當事人之人數附繕本）「
切勿逕送上級法院」。
中    華    民    國    99    年    11    月    3     日
                              書記官  王珮樺
附錄本案論罪科刑之法條
中華民國刑法第320 條
(普通竊盜罪、竊佔罪)
意圖為自己或第三人不法之所有，而竊取他人之動產者，為竊盜
罪，處5 年以下有期徒刑、拘役或500 元以下罰金。
意圖為自己或第三人不法之利益，而竊佔他人之不動產者，依前
項之規定處斷。
前二項之未遂犯罰之。

司法院資訊處製作；財團法人民間司法改革基金會備份。
